【裁判字號】    97,台上,5778
【裁判日期】    971113
【裁判案由】    違反毒品危害防制條例
【裁判全文】
最高法院刑事判決            九十七年度台上字第五七七八號
上  訴  人  甲○○
選任辯護人  廖志堯  律師
上  訴  人  乙○○
                    （
上列上訴人等因違反毒品危害防制條例案件，不服台灣高等法院
台中分院中華民國九十七年八月十二日第二審更審判決（九十六
年度上重更(三)字第五六號，起訴案號：台灣台中地方法院檢察署
九十四年度偵字第五三０二、五三０三、五三０四、五三０五、
七０九三、七一四七號），提起上訴，本院判決如下：
    主  文
上訴駁回。
    理  由
本件原判決認定上訴人甲○○曾因賭博、公共危險罪，經法院判
處有期徒刑六月、五月確定，分別於民國九十一年四月二十九日
易科罰金完畢及九十五年五月八日執行期滿。上訴人乙○○曾因
妨害兵役、違反懲治盜匪條例案件，分別經法院判處有期徒刑三
月、七年五月，嗣經定應執行之刑有期徒刑七年七月，執行至八
十八年十二月十八日假釋付保護管束，至九十二年五月二日保護
管束期滿未經撤銷而視為執行完畢。甲○○明知海洛因係第一級
毒品，且為懲治走私條例「公告管制物品項目及其數額」甲類第
四款所定管制進出口之物品，不得運輸或私運進口。(一)、緣王家
珞（綽號「小劉」，經判處罪刑確定）與真實姓名、年籍均不詳
綽號「阿雪」、「阿康」（警詢或稱"阿空"）之成年男子，共同
基於運輸及私運海洛因進入台灣之犯意聯絡，於九十四年二月底
、三月初某日，「阿雪」、「阿康」指示王家珞從事由香港地區
私運海洛因進口台灣之事宜，王家珞即與鄧朝鴻（綽號「小李」
、「少年董仔」，業經判處無期徒刑確定）、甲○○、吳金龍（
綽號「金龍」，另案經判處有期徒刑十三年）等人，於九十四年
二月底、三月初某日，在台中市○○路「上海灘泡沫紅茶店」內
，謀議自香港地區以將海洛因綁在身上夾帶闖關之方式，運輸管
制物品海洛因來台，旋即共同基於運輸及私運海洛因進口之犯意
聯絡，經鄧朝鴻、王家珞、吳金龍議定由甲○○負責出面，尋找
願意前往香港地區夾帶海洛因進口之人頭及辦理台灣出關手續。
再由王家珞先行前往香港安排接應，鄧朝鴻則於人頭入境台灣時
至機場接機之分工方式，運輸海洛因。甲○○旋於九十四年三月
初某日，透過張瑞煌（經檢察官不起訴處分）認識劉耀羲（經判
處有期徒刑十二年確定）、劉建成（經判處有期徒刑十二年確定
）二人，鄧朝鴻以「小李」自稱，甲○○對劉耀羲、劉建成二人
則以「小陳」自稱並以行動電話聯絡，告以可提供前往香港來回
機票及食宿等相關費用，並分別以新台幣（下同）至少五萬元不
等之代價，約定由劉耀羲、劉建成前往香港地區以夾帶闖關方式
，運輸海洛因進口。劉耀羲、劉建成二人應允前往香港攜物進口
，遂由鄧朝鴻先行出資供辦理出境之旅費及購買機票，劉建成則
將辦理護照所需之相片、身分證及退伍令等文件，劉耀羲將護照
影本，分別交付甲○○，再由鄧朝鴻洽商台中市「聯成旅行社」
不知情之承辦人員林玲珍代辦香港簽證及購買機票事宜，事後囑
甲○○以「陳先生」之化名至該旅行社，代為申辦劉建成護照、
香港簽證及購買中華航空股份有限公司（下稱中華航空公司）機
票，並代為申辦劉耀羲之香港簽證，辦妥後由甲○○前往取件。
甲○○隨即於九十四年三月十七日晚上駕駛箱型車至嘉義搭載劉
耀羲、劉建成及張瑞煌，在台中市麗晶酒店住宿，翌（十八）日
上午，一起前往桃園中正國際機場（已更名為桃園國際機場，下
稱桃園國際機場），途中甲○○交付劉耀羲門號0000000
000號行動電話一支（用戶名稱：ＱＵＡＮ  ＴＨＩＨＡＮＧ
，九十三年九月五日起租用開通，含晶片卡一張），並在台中市
某手機行辦理泛亞電信股份有限公司預付卡門號0000000
000號行動電話一支（用戶名稱：劉建成，九十四年三月十八
日租用開通，含晶片卡一張），交付劉建成使用。劉建成並攜帶
自己所持用之中華電信股份有限公司門號0000000000
號行動電話一支（用戶名稱：劉建成，九十一年八月九日復裝使
用至九十四年五月二十三日用戶拆機，含晶片卡一張），分供與
甲○○及在香港接應之王家珞聯絡使用，並在桃園國際機場，由
甲○○代鄧朝鴻轉交劉耀羲、劉建成每人各二千餘元港幣（即新
台幣一萬元所換得者），供二人前往香港花費之用。為避免查緝
，並要求劉耀羲、劉建成分別搭乘不同航次之班機前往香港。吳
金龍則指示王家珞前往香港地區等候接應劉建成與劉耀羲，並先
於九十四年三月十七日前往香港地區，向王家珞所介紹之香港地
區毒梟綽號「阿雪」之成年男子，取得重約一一一七點八三公克
及一二四五點四七公克之海洛因。劉建成與劉耀羲於同日下午分
別搭乘中華航空公司班機前往香港地區，抵達香港後，即由王家
珞安排進住香港晶華酒店第一０三二號房，並付清住宿費用。劉
建成、劉耀羲即在香港地區旅遊，至同年三月二十日下午，王家
珞攜帶吳金龍前開取得之海洛因八包至上開香港晶華酒店房間，
要求劉耀羲、劉建成二人，分別將海洛因各四包（四包淨重一一
一七點八三公克、另四包淨重一二四五點四七公克），以膠帶、
紗布綑綁、黏貼在渠等身上之方式，夾帶搭機返回台灣，當時劉
耀羲、劉建成均已知悉渠等所欲運輸進口至台灣地區之物品為海
洛因，然因當時身處香港地區，為求迅速返台，竟與甲○○、鄧
朝鴻、王家珞、吳金龍、綽號「阿雪」、「阿康」等人共同基於
運輸及私運海洛因進口之犯意聯絡，由王家珞將海洛因其中四包
（如上之淨重一一一七點八三公克、純質淨重一０三七點一二公
克）以膠帶及紗布一條（均未扣案）分別綑綁在劉耀羲之後背、
左、右小腿；將另四包海洛因（如上淨重一二四五點四七公克、
純質淨重一一五五點五五公克）以膠帶及紗布一條（未扣案）分
別綑綁在劉建成之後背、左、右小腿。三人隨即一起搭車前往機
場，並刻意安排劉耀羲於同日晚上八時許，自香港地區搭乘國泰
航空公司ＣＸ－四六四號班次班機回台，劉建成於同日晚上九時
許，自香港地區搭乘中華航空公司ＣＩ－六一八號班次班機回台
，以降低風險。二人先後於同日晚上十時許、十一時許抵達桃園
國際機場，以夾帶闖關方式運輸海洛因進口入境。嗣劉耀羲於九
十四年三月二十日晚上十一時許，在桃園國際機場第一航廈入境
檢查室，被當場查獲，扣得其所運輸入境之海洛因四包（淨重一
一一七點八三公克、空包裝重六八七點二０公克、純度百分之九
二點七八、純質淨重一０三七點一二公克）及甲○○所交付供本
件犯罪聯繫使用之0000000000號行動電話一支（ＮＯ
ＫＩＡ廠牌、序號：000000000000000、含晶片
卡一張，用戶名稱QUAN THIHANG，非甲○○所有）等物。劉建成
則於同日晚上十一時二十分許，在桃園國際機場第一航廈入境檢
查室，被查獲，扣押其所運輸入境之海洛因四包（淨重一二四五
點四七公克、空包裝重七七七點八八公克、純度百分之九二點七
八、純質淨重一一五五點五五公克）及甲○○所交付、以劉建成
名義申辦供本件犯罪聯繫使用之0000000000號行動電
話一支（ＮＯＫＩＡ廠牌、序號：0000000000000
00、含晶片卡一張），及其本人所持用亦供本件犯罪聯繫使用
之0000000000號行動電話一支（ＴＯＰＬＵＸ廠牌、
序號：000000000000000、含晶片卡一張，劉建
成申辦使用）等物。(二)、甲○○獲悉劉耀羲、劉建成二人為警查
獲後，仍不知悔改，復承前運輸及私運海洛因進口之概括犯意，
另與林正一（綽號「大頭」，經判處無期徒刑，褫奪公權終身確
定）及與真實姓名、年籍不詳綽號「阿文」、「阿猴」等成年男
子，基於共同犯意之聯絡，推由甲○○出面尋找願意前往泰國地
區夾帶毒品進口之人頭。甲○○遂約積欠其五萬元之乙○○於九
十四年四月六日某時，在台中市○○路、民權路口附近某處見面
，以化名「阿堂」自稱，向乙○○佯稱，願以五萬元之代價，且
居間聯絡提供前往泰國旅遊之機票、食宿等相關費用，請乙○○
自泰國帶回「奈米Ｃ」之高科技產品回台。乙○○應允後，即將
護照等出國所需之證件交付甲○○辦理出國事宜。嗣依甲○○指
示，於九十四年四月九日，前往桃園國際機場向甲○○代為安排
報名之旅行團報到，與亦受甲○○安排前往泰國攜帶「奈米Ｃ」
高科技產品之蓋建安（嗣後未參與運輸毒品，經檢察官不起訴處
分確定）一起搭機前往泰國。至泰國後，即依甲○○指示，撥打
000000000號電話與綽號「阿猴」之成年男子聯繫，並
隨團在泰國地區旅遊。九十四年四月十四日上午七時許，「阿猴
」即與乙○○聯繫，並在泰國曼谷日航酒店，將二只已在皮箱夾
層夾帶海洛因之黑色空登機箱交付乙○○，並告知返台後，撥打
0000000000號行動電話，即會有人接應；乙○○收受
並打開皮箱檢視後，發現係夾藏海洛因，與原先和甲○○之約定
不符，然因積欠甲○○五萬元，且「阿猴」告知，如不攜帶回台
，將積欠伊及甲○○更多之款項。乙○○為求抵償與甲○○之債
務及前往泰國旅遊之代價，竟在知情下與甲○○、綽號「大頭」
、「阿文」、「阿猴」等成年男子基於共同犯意之聯絡，應允將
該夾藏海洛因之登機箱（內藏海洛因六包、淨重二七七八點四０
公克、空包裝重三四三點八六公克、純度百分之六六點三八、純
質淨重一八四四點三０公克）攜帶回台，並於所參加旅行團返國
時，將之交付隨團不知情之成年導遊後，由導遊將該登機箱交付
中華航空公司運送回台。乙○○亦於同日下午四時三十分搭乘中
華航空公司ＣＩ一六九六班次班機回台，於同日晚上九時三十分
入境台灣，而以該方式運輸、私運海洛因入境。乙○○於同日（
十四日）晚上十時許，入境檢查時，為警當場查獲，並扣得運輸
入境之海洛因六包（如上之淨重二七七八點四０公克、空包裝重
三四三點八六公克、純度百分之六六點三八、純質淨重一八四四
點三０公克）、登機箱二只，及其所有供本件犯罪聯絡使用之0
000000000號行動電話一支（摩托羅拉廠牌門號、含晶
片卡一張）。並經警於同日晚上十時三十分，持檢察官核發之拘
票，在桃園國際機場入境大廳，拘提到場接應乙○○之甲○○到
案，扣得甲○○所有供本件犯罪聯絡使用之行動電話四支（1.門
號不詳、摩托羅拉廠牌、序號：00000000000000
0號一支。2.門號：0000000000、ＮＯＫＩＡ廠牌、
序號：000000000000000號一支。3.門號：00
00000000、ＮＯＫＩＡ廠牌、序號：00000000
0000000號一支。4.門號：0000000000、全虹
廠牌、序號：000000000000000號一支）及晶片
卡三張（1.0000000000號一張。2.00000000
00號一張。3.門號不詳一張。）等情。係以訊據甲○○、乙○
○均矢口否認犯罪，甲○○辯稱：伊受僱於鄧朝鴻所經營之人力
仲介公司，是鄧朝鴻叫伊找人去香港，伊駕車搭載劉耀羲、劉建
成兩人前往機場、交付電話、及金錢等，都是依照鄧朝鴻之指示
辦理；又伊僅介紹乙○○予綽號「大頭」之成年男子，未參與運
輸毒品之行為，係「大頭」者告知伊乙○○攜帶奈米Ｃ回國，可
以還伊款項，伊才去機場向乙○○要錢，伊未參與運輸及私運海
洛因進口；且伊於到案之初即供出鄧朝鴻、吳金龍、王家珞等人
並因而查獲，自有毒品危害防制條例第十七條之適用云云。乙○
○辯稱：伊於接受綽號"阿猴"託運行李當時，並不確定空皮箱內
夾帶的是海洛因，直至遭海關查獲時，始知受託攜帶者為海洛因
，且伊原打算回台後不去領取該夾藏海洛因之登機箱，伊不知道
不去領也成立犯罪。伊是答應要去帶奈米Ｃ，在泰國時，伊藥癮
發作，很多事情都是蓋建安幫伊處理，伊以為所攜帶者是奈米Ｃ
，不知道裡面是海洛因，否則代價絕對不只五萬元，且伊係替蓋
建安頂罪，裝載海洛因之登機箱，託運人名義非伊本人，足證伊
主觀上並無運輸海洛因之犯意云云。經查：(一)、前揭劉耀羲、劉
建成二人經甲○○安排並提供食宿、機票、旅費，前往香港地區
運輸及私運海洛因入境，為警查獲、扣押之犯行：(1)業據證人張
瑞煌於偵、審中證述明確，並經劉建成及劉耀羲分別於警詢及事
實審偵、審中供陳甚詳，復有海岸巡防總局中部地區巡防局台中
機動查緝隊搜索、扣押筆錄、扣押物品目錄表、台北關稅局扣押
貨物、運輸工具收據及搜索筆錄、桃園國際機場入出境服務站檢
查通知單各二件、劉建成及劉耀羲護照影本各一件、查獲現場照
片十四張（劉耀羲部分）及十三張（劉建成部分），及劉耀羲、
劉建成之確定判決、台中市警察局第四分局九十七年五月十六日
中分四偵字第0970011346號函檢送之甲○○等四人監聽光碟（含
譯文）附卷可稽。(2)劉建成、劉耀羲夾帶入境之物品經法務部調
查局鑑定後，認均係第一級毒品（劉建成之四包海洛因淨重一二
四五點四七公克、空包裝重七七七點八八公克、純度百分之九二
點七八、純質淨重一一五五點五五公克；劉耀羲之四包海洛因淨
重一一一七點八三公克、空包裝重六八七點二０公克、純度百分
之九二點七八、純質淨重一０三七點一二公克）；有該局九十四
年五月二日調科壹字第一二００一五七五一、00000000
0鑑定通知書在卷可憑。足證劉建成、劉耀羲二人自香港地區夾
帶入境之物，確係管制進口之第一級毒品海洛因無疑。(3)甲○○
雖否認共同參與運輸毒品，但其與鄧朝鴻、王家珞、吳金龍等人
，於九十四年二月底、三月初，在台中市○○路上海灘泡沫紅茶
店聚會之事，業據鄧朝鴻、王家珞、吳金龍於原法院另案審理中
供陳甚詳。甲○○於九十五年七月五日警詢時供稱：「（問：於
九十四年三月二十日二十三時許在桃園國際機場第一航廈查獲劉
建成、劉耀羲走私毒品，何人是操盤手？）鄧朝鴻、王家珞、吳
金龍。（問：當時計畫劉建成、劉耀羲走私毒品是如何策劃？如
何安排？請詳述之？）因王家珞、吳金龍是朋友關係，由吳金龍
介紹王家珞認識鄧朝鴻，他們三人計畫走私毒品，鄧朝鴻帶我到
台中市○○路的一家泡沫紅茶店（上海灘泡沫紅茶）認識吳金龍
，再由吳金龍打電話叫王家珞到上海灘泡沫紅茶店，當時我們四
人均在場，王家珞、鄧朝鴻叫我負責找人出國，然後王家珞叫我
到隔壁九九賣場走走買東西。王家珞等三人繼續討論走私毒品細
節，故意支開我不讓我知道太多，由王家珞出資，吳金龍介紹王
家珞認識鄧朝鴻。王家珞拿錢給鄧朝鴻買機票及給出國費用，王
家珞及吳金龍說毒品順利回國後會分一些給鄧朝鴻。我負責找人
出國，我當時找劉建成、劉耀羲二人，王家珞告訴鄧朝鴻一個人
酬金是十萬元，但要回國後才拿到錢。我找劉建成、劉耀羲二人
是由張瑞煌介紹認識，當時我與張瑞煌約時間地點見面，因鄧朝
鴻要看所找的人是否合乎出國條件。鄧朝鴻開車載我到嘉義縣民
雄鄉一帶見劉建成、劉耀羲二人，並與張瑞煌討論出國條件及酬
金，再由張瑞煌與劉建成、劉耀羲談酬金並收證件。錢是鄧朝鴻
向王家珞拿給我的，鄧朝鴻向王家珞拿錢時，也拿二支香港手機
，一併交給我，劉建成、劉耀羲二人上機前我再交給他們，告訴
他們到香港要開機，他二人到香港後王家珞會與他們聯絡。（問
：劉建成、劉耀羲二人回國後將由何人接機？）由鄧朝鴻、吳金
龍到機場接機，當時已被警方查獲沒接到人」等語。核與其在第
一審法院另案（該院九十五年度重訴字第一五二０號）審理時，
以證人身分具結作證，經交互詰問稱：「案發前約一個半月，鄧
朝鴻載我到台中市○○路一間泡沫紅茶店名稱叫上海灘時，他已
經約好綽號"金龍"的先生在那邊，"金龍"再打電話叫小劉過來，
小劉就是王家珞。然後鄧朝鴻就把我介紹給他們二人認識，說我
這邊可以找到他們要的工人，介紹完後鄧朝鴻就叫我到隔壁的九
九賣場，故意支開我，他們三人就在泡沫紅茶店談論出國細節，
嗣後我老闆（指鄧朝鴻）再載我去嘉義開始找工人。是小劉、鄧
朝鴻、金龍三人策劃，接機不是我去。劉建成在途中有去辦手機
，何裕載是在事前出國，我老闆是在公司拿錢給我。（問：王家
珞把兩隻手機、晶片交給鄧朝鴻的時候，你有沒有看到？）有。
（問：毒品是誰出資購買？）這要問鄧朝鴻。（問：何以在九十
四年四月二十五日警詢時你說是"小劉"出資？）他們要出國的錢
是鄧朝鴻向"小劉"拿的，要出國前再拿給我。（問：鄧朝鴻向 "
小劉" 拿的時候你有看到嗎？）我有看到一次，"小劉"有拿錢給
我老闆」等情節，大致相符。雖證人王家珞於原審證稱其於九十
五年六月二十三日檢察官偵查時之陳述都實在，伊第一次看到甲
○○是去該茶坊找吳金龍，當時鄧朝鴻也在茶坊裡，要走時有碰
到甲○○。與吳金龍談論從香港帶毒品回來，就是那一段時間，
但是哪一次不記得了，當時沒有與甲○○談到帶毒品回來的事，
私運海洛因進來這個集團是伊與吳金龍，及一位綽號"阿康"、 "
阿雪" 在談，鄧朝鴻伊不敢確認，因為只有見到一次面，不知其
扮演何角色。伊是負責與香港那邊接頭的，台灣那邊不知道是什
麼情形，劉建成及劉耀羲是伊在香港那邊交毒品給他的人，是香
港的"阿雪"叫伊交給他們二人毒品。至於甲○○扮演何角色及台
灣部分負責接洽毒品進來的人，伊不知情等語。但甲○○於原審
仍供稱王家珞在茶坊有與鄧朝鴻、吳金龍交談，他們有商量要進
口違禁品，伊並沒有要進口大陸妹，鄧朝鴻所證不實等語。綜合
上情，以甲○○前後陳述較為一致，其警詢所稱已知要進口毒品
，較符事實而可採。至甲○○與王家珞及吳金龍間雖無直接對談
謀議，但其在上開泡沫紅茶店聚會後，透過鄧朝鴻，已知鄧朝鴻
、王家珞、吳金龍等決意覓得人頭自香港攜帶毒品來台，竟乃代
尋劉耀羲、劉建成為人頭，擔任聯繫及代辦、接送出國前往香港
攜毒事宜，難謂無透過鄧朝鴻之關係而與之有走私運輸海洛因之
間接、默示犯意聯絡，無礙共同正犯之成立。鄧朝鴻於原審翻異
前詞改稱該次聚會係談論辦理大陸新娘入境，甲○○說他不太瞭
解，伊就去問吳金龍。當時在自由路一家茶坊，王家珞有進來打
招呼就離開，不知甲○○涉案等語；證人吳金龍、王家珞亦附和
其詞；甲○○嗣於審理時翻異前詞，否認前開聚會係謀議運輸毒
品之事，或辯稱所為僅涉犯構成要件以外之幫忙找人出國之行為
，非以自己犯罪之意思參與運輸毒品構成要件之行為，至多僅成
立幫助罪責云云。然獲案之初其供稱參與之原因及分工之情形為
：鄧朝鴻介紹綽號"金龍"，"金龍"再聯絡"小劉"出來，這東西是
綽號"小劉"的，"小劉"要他們帶過來，於是鄧朝鴻及"小劉"策劃
本次毒品走私案，伊是負責帶人頭至機場，接機是鄧朝鴻去等情
。足認其係以自己犯罪之意思而參與運輸、走私海洛因進口來台
，非僅在助成他人犯罪之實現，縱未親身前去香港攜毒，仍應負
共同正犯之責，所辯委無可採。又劉建成與劉耀羲二人於九十四
年三月初，經由張瑞煌介紹，始認識甲○○，即接受甲○○以五
萬元之代價安排前往香港旅遊，代為夾帶物品回國，相關護照、
簽證之辦理及機票、食宿等費用，均由甲○○代辦及招待。當時
甲○○以「小陳」自稱，其二人並不知甲○○之真實姓名、年籍
等情，迭據其二人於事實審偵、審中供述甚詳。劉建成於警詢時
稱伊是第一次出國，是台中「小陳」（指甲○○）招待，到香港
住在晶華酒店，是香港「小劉」（指王家珞）要其帶一些中藥材
，「小陳」及「「小劉」都說是中藥材，查到沒關係等語；於檢
察官偵訊時稱甲○○招待其前往香港遊玩，於機場交付相當於一
萬元之港幣，供其花用，綽號「小劉」之人（指王家珞）告知係
中藥材胎盤素等語；於第一審稱將扣案物品綑綁在身上是要逃避
Ｘ光檢查等語。然由前述劉建成及劉耀羲接受甫認識之甲○○安
排、招待出國前往香港，夾帶海洛因闖關被緝獲及聯絡之過程以
觀，甲○○請託劉耀羲及劉建成前往香港所欲夾帶之物，如係中
藥材胎盤素而非毒品，則甲○○當無隱姓埋名、大費周章尋覓人
頭、平白無故招待劉耀羲及劉建成之理。況甲○○嗣辯稱當時僅
知要攜帶MDMA進口，前後所辯攜帶進口之物品迥然不同，益徵係
飾卸之詞，顯不足採。劉建成雖又辯稱，其不知道所夾帶運輸之
物為海洛因云云。然由王家珞分別將海洛因各四包，以膠帶、紗
布嚴密綑綁於劉建成及劉耀羲之後背及左、右小腿上，該種夾帶
毒品進口之方式，近年來為檢、警破獲之案件甚多，且廣經電視
、報章及雜誌等媒體多方報導，案發時劉建成已滿三十五歲，且
從事中古車買賣為業，劉耀羲亦已滿六十三歲，均為心智成熟且
富社會經驗之人，對此等社會事實及現象，自難諉稱不知。況劉
建成及劉耀羲均供陳不認識綽號"小劉"之人，僅甲○○有告知前
往香港時該綽號"小劉"之人會撥打電話與渠等聯絡，足認對渠二
人言之，綽號"小劉"之人為一素未謀面之陌生男子，劉建成及劉
耀羲在自稱"小劉"之陌生男子持海洛因至其等住宿之酒店房間，
欲以膠帶、紗布將之綑綁在其等之後背及左、右小腿，而要求以
該方式搭機夾帶進口時，凡任何具有一般智識經驗之人，均可認
知其所運輸之物品應係毒品無疑，其等所為在在顯示應係犯罪行
為，否則斷無為此悖逆常情之舉。而其二人接受"小劉"此等無理
之要求，豈會完全不加詢問、確認或斷然拒絕之理，豈可能於綽
號「小劉」之人任意訛稱係中藥材或胎盤素時，未詳加求證，遽
以上揭綑綁於身體之方式夾帶，堪認其二人於行前同意甲○○邀
約，以上開方式夾帶物品闖關，當早可推知所運輸之物品係屬違
禁物，至遲於香港王家珞交付綑綁攜帶時，當已確知係海洛因，
殆屬無疑。參以卷附照片觀察，該等物品係包裝成四方形，厚度
甚薄，自外觀即可一望而知係粉末狀之物，核與所辯中藥材胎盤
素或MDMA搖頭丸之藥丸品類迥然有別，且上開攜帶之物顯係專為
綑綁於身體夾帶而製作，與一般夾帶毒品闖關之方式大致相同，
佐以劉建成及劉耀羲前往香港，有關機票、食宿等均由甲○○支
付，於出境前更各交付相當於一萬元之港幣供其二人花用，並交
付二支行動電話供其等與甲○○及「小劉」聯繫，復承諾以五萬
元為其二人夾帶物品進口之代價，甲○○既稱其受僱鄧朝鴻之人
力派遣公司，何以如此大費周章進口所謂中藥材，復無法提出任
何事證以供法院查證，所辯顯無可採。又王家珞於原審證述其受
託將"禮物"交給劉建成、劉耀羲，不知係海洛因，亦未綑綁在他
們身上云云，顯與常情及前開事實相悖。而劉建成及劉耀羲，因
本件犯行亦經判決有罪確定，其等所辯均不足據為有利甲○○之
認定。辯護人另為甲○○辯護稱：之前甲○○曾覓得人頭何裕載
至香港攜帶搖頭丸之原料交給吳金龍，與本件雷同，而何裕載證
稱：「劉建成、甲○○都有說到香港帶中藥材回來給伊兩萬元，
到香港有碰到一位自稱劉先生的人，後來伊知道有點問題，所以
沒有帶」等語，及其返國入境時，曾遭搜身檢查確未發現有何不
法，欲證明甲○○代覓人頭僅係攜帶中藥材返台，不知運毒入境
之事。雖經財政部關稅局函覆稱：「本局依憑台灣台中地方法院
檢察署檢察官九十四年三月四日電話通報 "何裕載九十四年三月
五日攜帶毒品入境 "，將何某列入嚴查檔注檢控管，惟查無所獲
，未發現毒品」等情；有財政部台北關稅局九十七年五月五日北
普稽字第0971010205號函檢附台北關稅局扣押貨物、運輸工具收
據及搜索筆錄影本一紙，及內政部警政署航空警察局九十七年六
月十三日航警刑字第0970015928號函在卷可稽。惟與本件並無必
然關係，不足據為有利甲○○之認定。另張瑞煌於原審證稱：出
國前在台中車上及旅館時，甲○○僅要劉建成、劉耀羲出國帶中
藥違禁品回來云云，亦與事實不符，亦不足據為有利甲○○之認
定。甲○○此部分共同運輸、走私海洛因進口，事證已明。(二)、
前開乙○○受甲○○之邀，由甲○○安排參加旅行團，搭機前往
泰國旅遊，返國時攜帶登機箱夾藏海洛因運輸、走私入境台灣，
遭查獲、扣押之犯行：(1)迭據乙○○於警詢、檢察官訊問及第一
審審理中供承甚詳，並於第一審準備程序為認罪之陳述，核與證
人蓋建安於警詢、檢察官訊問及原法院前審審理時結證情節相符
；並有乙○○護照影本、台北關稅局扣押貨物、運輸工具收據及
搜索筆錄、台中市警察局第四分局搜索筆錄、扣押物品目錄表、
查獲現場及登機箱Ｘ光照片二十五張附卷可稽。(2)乙○○以登機
箱夾帶之扣案物品，經送法務部調查局鑑定結果，認該扣案物品
係第一級毒品海洛因六包（淨重二七七八點四０公克、空包裝重
三四三點八六公克、純度百分之六六點三八、純質淨重一八四四
點三０公克），有該局九十四年六月十五日調科壹字第一二００
一五九０四號鑑定通知書一件在卷可稽。乙○○於偵查中已供稱
：「我們（指其本人與蓋建安）是十四日知道的，是我打開後，
由我告訴他（指蓋建安）那是海洛因，他才知道那是海洛因，蓋
建安是無辜，他根本就不想帶」等語。而蓋建安於原法院更審前
已到庭作證，對於相關事項業經交互詰問陳述甚詳，其因無犯罪
事證，業經台灣台中地方法院檢察署檢察官偵查明確為不起訴處
分確定（九十四年度偵字第七０九三、七一四七號）。乙○○辯
稱當時不確定登機箱內之物品係海洛因，在泰國時，伊藥癮發作
，很多事情都是蓋建安幫伊處理，伊以為是奈米Ｃ，不知是海洛
因，否則代價絕對不只五萬元云云；核係事後避就卸責之詞，尚
難採信，並認乙○○重複聲請傳訊蓋建安作證，已無必要，不予
准許。(3)乙○○自陳在泰國曼谷日航酒店收受該綽號「阿猴」之
人交付扣案登機箱二只，發現其夾層夾藏有海洛因後，卻同意運
輸回台，且交付不知情導遊而委由中華航空公司以空運方式運送
回台，既由航空公司運送至桃園國際機場，不論乙○○入境已否
領取該登機箱，其運輸、走私已屬既遂，不因入境時該登機箱即
為海關以Ｘ光查驗發覺而有異。乙○○辯稱其回台後本不欲領取
，應不成立犯罪云云，亦不足取。甲○○辯稱：伊受僱於鄧朝鴻
之公司，是鄧朝鴻叫伊找人去香港，依鄧朝鴻指示辦理，僅介紹
乙○○予綽號「大頭」之人，其餘均未參與云云。惟查：(1)甲○
○於偵查中供承：乙○○受招待前往泰國，係其以與劉建成、劉
耀羲相同手法所邀約，乙○○之護照等資料亦係交伊代辦出國事
宜等情，迭據甲○○於偵查及第一審審理中供承甚明；並據乙○
○於第一審審理時以證人身分具結證述屬實。又乙○○係由甲○
○告知，於九十四年四月九日前往桃園國際機場向甲○○事先代
為報名之旅行團報到，且告知抵達泰國之後撥打門號00000
0000號電話與綽號「阿猴」之人聯絡等情，復據乙○○供明
在卷。按自國外私運毒品入境通常需多人分工，有人負責提供資
金，有人負責與國外毒梟聯絡購買毒品，有人負責找人頭出境並
代辦手續、接送出入境、居間聯繫等事宜，再由人頭夾帶毒品入
境，有人負責毒品入境後之處理。苟甲○○非參與該犯罪，何有
主動尋找乙○○前往泰國，且負責搭載前往機場搭機之理？況乙
○○明知係海洛因而運輸，業據其供認在卷，甲○○若非參與犯
罪，何以於劉建成等被查獲未久，復以同一手法以招待乙○○前
往泰國旅遊，於收取乙○○交付之護照後，代為報名參加，而為
前開行為，足見乙○○前往泰國運輸海洛因，係由甲○○居中聯
繫相關事宜。衡情，甲○○與林正一、綽號「阿猴」「阿文」者
間，當有犯意之聯絡，否則其如何告知綽號「阿猴」關於乙○○
抵達之時間、地點，「阿猴」又何以攜帶夾藏海洛因之登機箱，
前往泰國曼谷日航酒店，交付乙○○以私運來台。甲○○既與之
有聯絡，對登機箱內夾藏海洛因之事實，實無理由諉稱不知情，
其辯稱不知私運之物係毒品云云，顯係事後避就之詞。乙○○運
輸入境之海洛因六包，計淨重二七七八點四０公克，純度復高達
百分之六六點三八，如經稀釋分裝販賣，其市價極高，綽號「阿
猴」之人於交付價值甚高之海洛因時，如非已經向甲○○確認乙
○○值得信任，且可信其運輸毒品回國後，依約交付予甲○○等
人，豈會輕易交付乙○○，顯見在「阿猴」交付毒品供乙○○運
輸前，已與甲○○聯絡確認完畢，始符常情。參以乙○○運輸毒
品抵達桃園國際機場時，甲○○亦前往接應，及甲○○認識乙○
○及證人蓋建安時，係自稱「阿堂」以掩飾其真實姓名等情，已
據乙○○及蓋建安等人證述明確，且為甲○○所自承，其若非因
找人頭運輸海洛因，唯恐乙○○為警查獲而供出其參與犯行，何
須以假名自稱？況甲○○與共犯鄧朝鴻、王家珞、吳金龍、「阿
雪」、「阿康」，及林正一、「阿猴」、「阿文」等人均非從事
中藥或奈米產品買賣之人。甲○○茍非找人頭出境私運毒品入境
，豈會無端招待旅遊並提供報酬，又何須佯稱攜帶中藥材或奈米
Ｃ（嗣改稱攜帶MDMA），並代辦出國手續、接送出入境、居間聯
繫等事宜，益徵甲○○確有參與該次運輸、走私海洛因入境之犯
行。所辯找人頭到香港是要帶中藥材回來云云，亦係卸責之詞，
不足採信。(三)、此外，並有扣案劉耀羲夾帶入境之海洛因四包（
淨重一一一七點八三公克、空包裝重六八七點二０公克、純度百
分之九二點七八、純質淨重一０三七點一二公克）、劉建成夾帶
入境之海洛因四包（淨重一二四五點四七公克、空包裝重七七七
點八八公克、純度百分之九二點七八、純質淨重一一五五點五五
公克）、甲○○交予劉耀羲供本件犯罪聯絡使用0000000
000號行動電話一支（含晶片卡一張）、交予劉建成供本件犯
罪聯絡使用之0000000000號行動電話一支（含晶片卡
一張）、劉建成持用供本件犯罪聯絡使用之000000000
0號行動電話一支（含晶片卡一張），及乙○○所夾帶入境之海
洛因六包（淨重二七七八點四０公克、空包裝重三四三點八六公
克、純度百分之六六點三八、純質淨重一八四四點三０公克）、
用以夾藏海洛因所用之登機箱二只、乙○○所有供本件犯罪聯絡
所用之0000000000號行動電話一支（含晶片卡一張）
、甲○○所有供本件犯罪聯絡使用之行動電話四支（1.門號不詳
、摩托羅拉廠牌、序號：000000000000000號一
支。2.門號：0000000000、ＮＯＫＩＡ廠牌、序號：
000000000000000號一支。3.門號：00000
00000、ＮＯＫＩＡ廠牌、序號：00000000000
0000號一支。4.門號：0000000000、全虹廠牌、
序號：000000000000000號一支）及晶片卡三張
（1.0000000000號一張。2.0000000000號
一張。3.門號不詳一張。）扣案可資佐證。甲○○所持有之各該
行動電話及晶片卡，既係於其前往機場接應乙○○時所攜帶者，
應係供聯絡使用。而運輸毒品犯罪之人，為避免檢警之查緝及監
聽，且為分別與不同共犯或上下游聯絡之用，同時持有多號之行
動電話以供聯繫使用，確保犯行之隱匿及身分之隱密，為此等犯
罪所常見之手法，甲○○攜帶之上開行動電話及晶片卡係供本件
犯罪所用之物甚明。綜上各情，甲○○、乙○○有上開犯行，均
堪認定，為其所憑之證據及認定之理由。復對上訴人等二人否認
運輸、走私第一級毒品所辯各節，詳加說明指駁，並敘明乙○○
曾聲請測謊鑑定，核無必要。復以上訴人行為後，刑法部分條文
已於九十四年二月二日修正公布，並自九十五年七月一日施行，
而依刑法第二條第一項，就相關規定為新舊法之比較適用（因甲
○○、乙○○所為，不論新舊法，均成立共同正犯及累犯，刑法
第二十八條、第四十七條之修正，對其二人並無有利或不利之情
形，應依一般法律適用原則，適用現行法，而無比較適用問題，
原判決誤為比較適用，但對於判決結果無影響，毋庸撤銷改判，
附此敘明）。核甲○○、乙○○所為，均係犯毒品危害防制條例
第四條第一項之運輸第一級毒品罪，及懲治走私條例第二條第一
項之私運管制物品進口罪。其等運輸毒品或私運管制物品海洛因
進口當然含有持有行為，持有第一級毒品之低度行為，應為運輸
毒品及私運管制物品海洛因進口之高度行為所吸收，不另論以持
有之罪。又以共同正犯之意思聯絡，原不以數人間直接發生者為
限，即有間接、默視之聯絡者，亦包括在內，如甲分別邀約乙、
丙犯罪，雖乙、丙間彼此並無直接之聯絡，亦無礙於其為共同正
犯之成立；而刑法上之幫助犯，固以幫助他人犯罪之意思而參與
犯罪構成要件以外之行為而成立，惟所謂以幫助他人犯罪之意思
而參與者，指其參與之原因，僅在助成他人犯罪之實現者而言，
倘以合同之意思而參加犯罪，即係以自己犯罪之意思而參與，縱
其所參與者為犯罪構成要件以外之行為，仍屬共同正犯。又所謂
參與犯罪構成要件以外之行為者，指其所參與者非直接構成犯罪
事實之內容，而僅係助成其犯罪事實實現之行為而言，苟已參與
構成某種犯罪事實之一部，即屬分擔實行犯罪之行為，雖僅以幫
助他人犯罪之意思而參與，亦仍屬共同正犯。甲○○與共犯鄧朝
鴻、吳金龍、王家珞、阿雪、阿康等共謀私運毒品海洛因入境，
推由甲○○尋得劉建成及劉耀羲，甲○○並為上開居間聯繫及接
送等行為，縱與吳金龍、王家珞彼此間，並無直接之聯絡合意，
然其透過鄧朝鴻之聯繫參與運輸毒品犯行之分工，無礙於其為共
同正犯之成立；另甲○○與林正一（即綽號「大頭」者）、「阿
文」、「阿猴」等成年男子間共謀私運海洛因入境，推由甲○○
尋得人頭乙○○前往泰國運輸毒品，甲○○亦為上開居間聯繫等
行為，至乙○○僅與甲○○及綽號「阿猴」者聯繫，而與林正一
、「阿文」間無直接之聯絡，亦無礙於其等為共同正犯之成立。
甲○○、劉建成、劉耀羲、鄧朝鴻、王家珞、吳金龍、阿雪、阿
康等人間，就所犯自香港地區運輸、私運海洛因入境之犯行，有
犯意之聯絡及行為之分擔，為共同正犯；另甲○○、乙○○與共
犯林正一、「阿文」、「阿猴」等成年男子間，就所犯自泰國地
區運輸、私運毒品海洛因入境之犯行，亦有犯意之聯絡及行為之
分擔，為共同正犯。乙○○、甲○○及林正一、「阿文」、「阿
猴」等人，以將夾藏第一級毒品海洛因登機箱交付不知情之導遊
後向中華航空公司托運行李，而由該公司以九十四年四月十四日
ＣＩ一六九六班次班機載運至桃園國際機場，係利用不知情之成
年人代為運輸海洛因，為間接正犯。甲○○先後二次運輸、私運
海洛因入境之犯行，時間緊接，犯構成要件相同之罪名，顯係基
於概括之犯意反覆為之，為連續犯，依修正前刑法第五十六條規
定各論以一罪，除運輸海洛因法定本刑為死刑、無期徒刑部分依
法不得加重外，均加重其刑。甲○○、乙○○以一行為同時觸犯
運輸第一級毒品罪及私運管制物品進口罪二罪名，均為想像競合
犯，均各從一重之運輸第一級毒品罪處斷。甲○○、乙○○有上
開前科及有期徒刑執行完畢之事實，有台灣高等法院被告全國前
案紀錄表各二件在卷可稽，其二人於受有期徒刑之執行完畢後，
五年內故意再犯本件有期徒刑以上之罪，均為累犯，除法定本刑
死刑、無期徒刑部分依法不得加重外，餘均應依累犯規定加重其
刑，甲○○並遞加之。復以乙○○僅為高職畢業，因貪圖免費泰
國旅遊之小利，答應甲○○邀約，且其一再陳稱甲○○初僅告知
所運送者為奈米Ｃ高科技產品，迄抵泰國後，綽號「阿猴」之人
攜帶夾藏海洛因之登機箱前往泰國曼谷日航酒店，要求其帶回時
，乙○○始知所運輸之物為海洛因，參酌其教育程度及第一次出
國旅遊，因「阿猴」告以如不代為運輸回國，其對甲○○之債務
將累積更多等語，衡其當時身處異域，而「阿猴」攜毒至其投宿
酒店時，已受甲○○之招待旅遊完畢，已成騎虎難下之勢，雖仍
可自由決定要不要為甲○○及「阿猴」等人運輸毒品，終仍貪圖
免費旅遊之蠅利，復慮及積欠之債務問題而生僥倖之心，猶決意
為「阿猴」及甲○○等人運輸該夾藏海洛因之登機箱回國，顯係
受甲○○及「阿猴」等人所利用，致生行險僥倖之心，念其甫於
入境時即為警查獲，並未實際發生戕害國人身心健康之具體危害
，雖其所為不足取，然如仍遽處以法定本刑之最低刑無期徒刑，
誠屬失之過苛，難謂符合罪刑相當性及比例原則，更無從與毒梟
首惡之行為有所區隔，是其犯罪情狀相較於法定之重刑，在客觀
上足以引起一般人之同情，情節尚堪憫恕，依刑法第五十九條之
規定，酌量減輕其刑，並先加後減之。甲○○雖指出共犯，因而
查出吳金龍、鄧朝鴻、王家珞等共同正犯，然非供出毒品來源之
上手，且其等所運輸之毒品係共同正犯王家珞交付劉耀羲及劉建
成，對於該毒品從何而來，迄未查獲，難認有因其供述而查獲其
所運輸毒品之來源，與毒品危害防制條例第十七條所定供出毒品
來源，因而破獲者，得減輕其刑之規定不符。甲○○不能供出整
個犯罪集團，因而檢察官未同意甲○○當秘密證人，業據證人即
偵查員黃文輝於原審結證在卷，自不能依證人保護法第十四條第
一項規定減輕其刑。因而撤銷第一審關於甲○○、乙○○部分不
當之科行判決，改判適用毒品危害防制條例第四條第一項、第十
八條第一項前段、第十九條第一項，懲治走私條例第二條第一項
，刑法第二條第一項、第十一條前段，修正前第二十八條、第五
十六條、第四十七條，修正後第五十五條、第五十九條、第三十
七條第一項等規定，並審酌甲○○覓得前開人頭，運輸、走私海
洛因進口之數量龐大，純度甚高，一旦運輸入境而交付販賣之毒
梟，經過稀釋分裝販賣予施用毒品之人，其所可能產生之社會危
害，不容小覷，且其又有如前述之犯罪前科紀錄，品性非端；又
先後二次以前揭方式招待他人出國旅遊，以夾帶方式運輸海洛因
入境之犯罪方法、手段及犯後猶飾詞卸責，矢口否認犯行態度不
佳，所運輸、走私之海洛因甫入境即被查獲，未流出造成重大危
害，並供出其他共同正犯，尚非運輸毒品之主謀，復未因本件取
得利益，又於查獲之初供出共犯綽號以利追查；乙○○僅高職畢
業，一開始甲○○以請其夾帶所稱奈米Ｃ之高科技產品回台為名
，招待其前往泰國旅遊，乙○○因此短於思慮，貪圖免費旅遊之
蠅利，答應前往；當「阿猴」帶來夾藏海洛因之登機箱時，知夾
藏者為第一級毒品，為避免積欠甲○○之債務增加，且可以抵債
，而生僥倖之心，行險夾帶入境，其犯罪之動機並非至惡；但所
夾藏入境之海洛因數量龐大，純度甚高，惟已被查獲未流出造成
實害，及其所得利益不高，犯後有悔意，態度尚佳等一切情狀；
論甲○○以共同連續運輸第一級毒品（累犯）罪，量處無期徒刑
，併依法宣告褫奪公權終身；論乙○○以共同運輸第一級毒品（
累犯）罪，量處有期徒刑十三年。復以(一)劉耀羲所運輸入境之海
洛因四包（合計淨重一一一七點八三公克、空包裝重六八七點二
０公克、純度百分之九二點七八、純質淨重一０三七點一二公克
）、劉建成所運輸入境之海洛因四包（合計淨重一二四五點四七
公克、空包裝重七七七點八八公克、純度百分之九二點七八、純
質淨重一一五五點五五公克）、乙○○所運輸者六包（淨重二七
七八點四０公克、空包裝重三四三點八六公克），均屬毒品危害
防制條例第二條第二項第一款所指之第一級毒品，應依同條例第
十八條第一項前段規定，諭知沒收銷燬之。(二)毒品之外包裝有防
止毒品裸露、逸出及潮濕之功用，利於攜帶及運輸，其係供運輸
毒品所用之物，至為顯然。劉耀羲、劉建成、乙○○用以運輸上
開海洛因之外包裝四只、四只、六只分別係上訴人等所有，供運
輸毒品使用之物；扣案如附表編號二之登機箱二只係甲○○、綽
號「阿猴」等共犯用以夾藏海洛因而交付乙○○運輸之用，為渠
等所有；扣案如附表編號一之0000000000號、000
0000000號行動電話各一支（各含晶片一張），係劉建成
所有，供與甲○○運輸海洛因犯罪聯絡所用，有中華電信資料查
詢單一件附卷可稽；劉耀羲及劉建成運輸第一級毒品時，尚各使
用紗布一條（共二條即附表編號六所示）分別纏繞、綑綁於身體
，以掩人耳目，而達其運輸第一級毒品海洛因之目的，觀卷附劉
耀羲及劉建成為警查獲時之照片甚明，該紗布顯係供其二人犯運
輸毒品罪所用之物，雖未扣案，然不能證明已經滅失；扣案如附
表編號三之0000000000號行動電話一支（含晶片卡一
張）為乙○○所有，供運輸海洛因犯罪聯絡所用；扣案如附表編
號四、五所示行動電話四支及晶片卡三張，均係甲○○所有供運
輸海洛因犯罪所用；均應依毒品危害防制條例第十九條第一項規
定諭知沒收；並以上開劉耀羲、劉建成所使用分別將海洛因纏繞
、綑綁於身體以利運輸之紗布二條，因治安機關疏失未扣案，如
併諭知如全部或一部不能沒收時追徵其價額，對甲○○顯失公平
，故不為該項追徵之諭知；扣案門號0000000000號行
動電話一支（含晶片卡一張），雖係甲○○交付劉耀羲供運輸海
洛因犯罪聯絡所用之物，惟用戶名稱為QUAN THIHANG，非甲○○
、劉建成，劉耀羲或其他共犯所有之物，有台灣大哥大股份有限
公司基本資料查詢單一紙附卷可稽，無從為沒收之諭知；卷附劉
建成、劉耀羲為警查獲時之照片顯示劉建成、劉耀羲運輸第一級
毒品時，尚使用膠帶黏貼於身體，以固定所運輸之毒品，而達其
運輸海洛因之目的，惟其等使用之膠帶，於被查獲時已經撕毀（
見上述照片），顯已經遭丟棄而滅失，不予宣告沒收。經核於法
尚無不合。甲○○上訴意旨略稱：(1)原判決認定之共犯與起訴書
記載之共犯不盡一致，原判決未敘明原因，與彈劾主義原則有違
。(2)甲○○與綽號「阿雪」、「阿康」、「阿文」如何為犯意聯
絡，原判決未予認定論明，尚有未洽。(3)原判決未具體認定甲○
○與林正一、「阿猴」、「阿文」等人，於何時、何地，如何謀
議，及其認定之理由，尚嫌速斷及理由不備。(4)原判決未說明認
定吳金龍在香港向綽號「阿雪」取得海洛因之證據及理由。(5)原
判決論處甲○○無期徒刑，較主謀之王家珞、吳金龍所處之有期
徒刑十三年、十四年為重，量刑失衡等語。乙○○上訴意旨略稱
：(1)原判決記載吳金龍、王家珞各被判處有期徒刑十三年、十四
年確定，卻判處乙○○有期徒刑十三年，與首謀無區分，量刑不
當。(2)原判決理由六沒收部分，記載乙○○用以運輸第一級毒品
之外包裝六個，依法應予沒收，與原判決附表應沒收物並無毒品
外包裝之記載不符，有理由矛盾之違誤等語。惟原判決已敘明共
同正犯之犯意聯絡，不以彼此直接對談謀議為限，透過其中一人
，與其他共犯為間接、默示之犯意合致，亦應認有犯意聯絡，成
立共同正犯。又敘明甲○○與原判決事實欄所載之人，有犯意聯
絡，並分擔尋找人頭，聯絡及代辦出國手續、機場接送等部分行
為，為共同正犯之依據及理由；其論斷並無違背法令情形。甲○
○上訴意旨任意指摘原判決關於共同正犯犯意聯絡之記載、論述
違背法令，難認有理由。再原判決已敘明乙○○犯罪情狀尚堪憫
恕，依刑法第五十九條酌量減輕其刑，並審酌甲○○、乙○○犯
罪之一切情狀，如上開所述依法加減其刑後，於法定刑之範圍內
量處甲○○無期徒刑、乙○○有期徒刑十三年，乃原審量刑職權
之行使，難認有何違背法令或失衡情形；甲○○、乙○○以共同
正犯在他案所處之刑期，指摘原判決量刑失衡，亦難認有理由。
至原判決貳之六沒收物部分第二項說明乙○○用以運輸海洛因所
用之毒品外包裝六個，係上訴人等所有，供其等運輸毒品使用之
物，依毒品危害防制條例第十九條第一項規定諭知沒收。雖原判
決附表編號二、三所載應沒收物，無毒品外包裝六只之記載，然
原判決主文第三項就乙○○從刑部分，已諭知毒品外包裝六只及
原判決附表編號二、三所示之物，均沒收，關於該部分主文、事
實、理由之記載並無矛盾之情形，乙○○上訴意旨任意指摘該部
分之記載矛盾，亦非有理由。此外，甲○○、乙○○其餘上訴意
旨，僅就原審採證認事職權之行使，或對原判決論斷明白之事項
，徒憑己見，任意指摘原判決違背法令。均難認其上訴為有理由
，應併予駁回。
據上論結，應依刑事訴訟法第三百九十六條第一項，判決如主文
。
中    華    民    國  九十七  年   十一   月   十三   日
                      最高法院刑事第九庭
                          審判長法官  洪  文  章
                                法官  王  居  財
                                法官  郭  毓  洲
                                法官  黃  梅  月
                                法官  邱  同  印
      本件正本證明與原本無異
                                      書  記  官
中    華    民    國  九十七  年   十一   月   十八   日
                                                Ａ
附表：應沒收之物
編號
一、門號0000000000號行動電話一支（ＴＯＰＬＵＸ
    廠牌、序號：000000000000000號、含晶片
    卡一張、已扣案），及門號0000000000號行動電
    話一支（ＮＯＫＩＡ廠牌、序號：00000000000
    0000號、含晶片卡一張），均係同案被告劉建成所有、
    供共同犯罪所用之物。
二、扣案登機箱二只（已扣案、係共犯阿猴者交付毒品時、供共
    同犯罪運輸私運毒品所用之物）。
三、門號0000000000號行動電話一支（乙○○所有、
    摩托羅拉廠牌門號、含晶片卡一張，已扣案）。
四、電話四支（甲○○所有1.門號不詳、摩托羅拉廠牌、序號：
    000000000000000號一支。2.門號：000
    0000000號、ＮＯＫＩＡ廠牌、序號：000000
    000000000號一支。3.門號：000000000
    0號、ＮＯＫＩＡ廠牌、序號：000000000000
    000號一支。4.門號：0000000000號、全虹廠
    牌、序號：000000000000000號一支。均已
    扣案）。
五、晶片卡三張（甲○○所有供犯罪所用者1.00000000
    00號一張。2.0000000000號一張。3.門號不詳
    一張。均已扣案）。
六、紗布二條（未扣案）。
附錄：論罪科刑法條：
毒品危害防制條例第四條
製造、運輸、販賣第一級毒品者，處死刑或無期徒刑；處無期徒
刑者，得併科新台幣一千萬元以下罰金。
製造、運輸、販賣第二級毒品者，處無期徒刑或七年以上有期徒
刑，得併科新台幣七百萬元以下罰金。
製造、運輸、販賣第三級毒品者，處五年以上有期徒刑，得併科
新台幣五百萬元以下罰金。
製造、運輸、販賣第四級毒品者，處三年以上十年以下有期徒刑
，得併科新台幣三百萬元以下罰金。
製造、運輸、販賣專供製造或施用毒品之器具者，處一年以上七
年以下有期徒刑，得併科新台幣一百萬元以下罰金。
前五項之未遂犯罰之。
懲治走私條例第二條
私運管制物品進口、出口逾公告數額者，處七年以下有期徒刑，
得併科新台幣三百萬元以下罰金。
前項之未遂犯罰之。
第一項所稱管制物品及其數額，由行政院公告之。


司法院資訊處製作；財團法人民間司法改革基金會備份。
